# 集团内当期新成立公司合并非新设公司

提问人：慕 颜 韵 时间：2021-05-27 15:51:10
请教陈老师：
一新设的公司A，合并集团内另外一个非新设公司（即有期初数），构成同一控制下企业合并，A的合并报表需要对外报出，A编制合并报表时，是否需要调整期初数？
找到了您以前的回复，但时间太久了，不知道会不会因准则变动而有不同的处理方式：
“个人意见如果是吸收合并或者新设合并（被合并方的法人资格注销），则因为没有编制合并报表，编制的只是法人主体的个别财务报表，所以无期初余额。 如果是控股合并，考虑到同一控制下企业合并的理念是作为集团内资产、负债的重新整合，视同双方在最早期间期初已经合并在一起，所以此时合并报表是需要有年初数的。这种情况在IPO前的重组中尤其多见。”
谢谢陈老师回复

回答人：chenyiwei
目前的观点倾向于：
1 、新设公司自身的合并报表自成立日开始编制，在成立首年无年初数。
2 、如果有某些特殊考虑，例如为了融资需要提供历史上三年一期业绩，且相关监管机构认可以模拟报表申报的，则可以编制基于特殊编制基础的三年模拟报表，并注意与成立日后的法定合并报表衔接。